【裁判字號】    99,裁,195
【裁判日期】    990128
【裁判案由】    虛報進口貨物產地
【裁判全文】
最  高  行  政  法  院  裁  定
                                       99年度裁字第195號
聲  請  人  祥旺國際企業有限公司
代  表  人  甲○○
訴訟代理人  徐克銘  律師
上列聲請人因與相對人財政部基隆關稅局間虛報進口貨物產地事
件，對於中華民國98年5月21日本院98年度裁字第1266號裁定，
聲請再審，經臺北高等行政法院裁定移送本院，本院裁定如下：
    主  文
再審之聲請駁回。
再審訴訟費用由聲請人負擔。
    理  由
一、按對於確定裁定聲請再審，應依行政訴訟法第283條準用同
    法第277條第1項第4款之規定表明再審理由，此為必須具備
    之程式。所謂表明再審理由，必須指明確定裁定有如何合於
    再審事由之具體情事，始為相當。倘僅泛言有何條款之再審
    事由，而無具體情事者，尚難謂已合法表明再審理由。如未
    表明再審理由，法院無庸命其補正。又按聲請再審應於30日
    之不變期間內提起。前項期間自裁定確定時起算，裁定於送
    達前確定者，自送達時起算；其再審之理由發生或知悉在後
    者，均自知悉時起算，行政訴訟法第283條準用第276條第1
    項及第2項定有明文。倘聲請人主張再審之理由發生或其知
    悉在後者，依同法第283條準用第277條第1項第4款之規定，
    應就此利己事實負舉證責任。
二、本件聲請人因虛報進口貨物產地事件，循序提起行政訴訟，
    為臺北高等行政法院（下稱原審法院）97年度訴字第641號
    判決（下稱原判決）駁回，聲請人不服，提起上訴，經本院
    98年度裁字第1266號裁定（下稱原確定裁定）以其對原判決
    有如何違背法令尚難認有具體指摘，認其上訴不合法予以駁
    回。聲請人不服，本於行政訴訟法第273條第1項第13款、第
    14款所定事由，對原確定裁定聲請再審，聲請意旨略以：訴
    外人東成公司民國98年6月14日提供系爭黑木耳進口予泰國
    時所作成之「進口報單與貨物稅及增值稅一覽表」，聲請人
    且自費將其委由碧詠國際資訊有限公司APTA碧詠國際翻譯社
    翻譯並呈報如再證2，由該進口報單與貨物稅及增值稅一覽
    表中，生產國別乙欄內之記載可知，此批黑木耳之產地為緬
    甸；是故，本件系爭再出口貨物進口報單於前訴訟程序既已
    存在，為經斟酌後可受較有利裁判之證物，且因未知悉或不
    能使用致未經原確定裁定斟酌，依行政訴訟法第273條第1項
    第13款規定，聲請人得據此聲請再審。又原確定裁定就聲請
    人於原審法院97年12月18日言詞辯論程序中所提之出口報單
    二紙，原判決認字跡不清，不足為聲請人有利之證明，而未
    就該出口報單之內容加以斟酌，或命兩造為充分辯論，依行
    政訴訟法第273條第1項第14款規定，原確定裁定就足以影響
    於裁判之重要證物漏未斟酌，亦得為再審理由，並提出較清
    晰之該等出口報單影本為證云云。核其主張有行政訴訟法第
    273條第1項第13款之再審理由，無非說明其對於前訴訟程序
    原判決不服之理由，並未就原確定裁定以其未具體表明原判
    決有如何之違背法令，認其上訴不合法予以駁回，究有如何
    合於法定再審事由之具體情事，有所指及。而行政訴訟法第
    273條第1項第14款「原判決就足以影響於判決之重要證物漏
    未斟酌者」之再審理由，係指足以影響於裁判之重要證物，
    雖在前訴訟程序業已提出，然未經原裁判加以斟酌者而言，
    此項再審理由於裁判送達時，聲請人亦即已知悉，亦不生知
    悉在後之問題（本院61年裁字第23號判例意旨參照），故並
    無同法第276條第2項後段再審理由知悉在後規定之適用。原
    確定裁定係於98年5月27日送達訴訟代理人，有送達證書附
    卷可稽。聲請人聲請再審之不變期間，應自裁定送達之翌日
    起算，因訴訟代理人事務所設於本院所在地臺北市，毋庸扣
    除在途期間，至98年6月26日為再審期間之末日，聲請人遲
    至98年9月25日始主張原確定裁定有行政訴訟法第273條第1
    項第14款規定之再審事由而聲請再審，顯已逾期。揆諸首開
    說明，本件再審之聲請為不合法，應予駁回。
三、據上論結，本件聲請為不合法。依行政訴訟法第283條、第
    278條第1項、第104條、民事訴訟法第95條、第78條，裁定
    如主文。
中    華    民    國    99    年    1     月    28    日
                    最高行政法院第二庭
                        審判長法官  鍾  耀  光
                              法官  林  茂  權
                              法官  陳  金  圍
                              法官  黃  淑  玲
                              法官  鄭  小  康
以  上  正  本  證  明  與  原  本  無  異
中    華    民    國    99    年    1     月    28    日
                              書記官  王  史  民


司法院資訊處製作；財團法人民間司法改革基金會備份。
